臺灣宜蘭地方法院刑事判決　　　　　　　 94年度易字第366號
公　訴　人　臺灣宜蘭地方法院檢察署檢察官
被　　　告　甲○○
上列被告因毒品危害防制條例案件，經檢察官提起公訴（94年度
發查毒偵字第12號），嗣於本院準備程序進行中，被告先就被訴
事實為有罪之陳述，經裁定進行簡式審判程序，本院判決如下：
    主  文
甲○○連續施用第二級毒品，累犯，處有期徒刑陸月，如易科罰
金，以參佰元折算壹日。扣案之鋁箔紙肆張，均沒收之。
    事  實
一、甲○○前因違反毒品危害防制條例案件，經本院以92年度易
    字第55號判決判處有期徒刑4月，如易科罰金，以300元折算
    1日確定，甫於民國93年8月12日縮刑期滿而執行完畢。又甲
    ○○前亦因施用毒品案件，經送觀察、勒戒後，認為無繼續
    施用毒品之傾向，而於89年5月26日執行完畢釋放，並經臺
    灣宜蘭地方法院檢察署檢察官於同日以89年度毒偵緝字第13
    5號為不起訴處分確定。詎其猶不知悔改，明知安非他命為
    毒品危害防制條例第2條第2項第2款所規定之第二級毒品，
    不得擅自施用，竟仍於前開觀察、勒戒執行完畢釋放後五年
    內，基於施用第二級毒品安非他命之概括犯意，自94年5月2
    3日起，至94年7月24日止，在宜蘭縣員山鄉○○路13號住處
    內，以將安非他命置於鋁箔紙上用火燒烤，再吸食其所生煙
    霧之方式，連續施用第二級毒品安非他命多次（約1週施用1
    次）。嗣於94年7月26日10時30分許，在其前揭住處為警查
    獲，並扣得其所有供施用第二級毒品安非他命所用之鋁箔紙
    4張。
二、案經宜蘭縣警察局移請臺灣宜蘭地方法檢察署檢察官偵查起
    訴，嗣於本院準備程序進行中，被告先就被訴事實為有罪之
    陳述，經裁定進行簡式審判程序。
    理  由
一、上揭犯罪事實，業據被告甲○○於本院審理時坦承不諱，且
    其為警查獲後，於94年7月26日11時55分所採之尿液，經送
    檢驗結果，確實呈現安非他命、甲基安非他命陽性反應之事
    實，亦有宜蘭縣警察局少年隊偵辦毒品案件嫌疑犯尿液送驗
    編號姓名對照表、慈濟大學濫用藥物檢驗中心檢驗總表各1
    件在卷可稽，復有被告所有供施用第二級毒品安非他命所用
    之鋁箔紙4張扣案可資佐證。此外，被告前因施用毒品案件
    ，經送觀察、勒戒後，認為無繼續施用毒品之傾向，而於89
    年5月26日執行完畢釋放，並經臺灣宜蘭地方法院檢察署檢
    察官於同日以89年度毒偵緝字第135號為不起訴處分確定等
    情，亦有上開不起訴處分書、全國施用毒品案件紀錄表、法
    務部全國檢察官線上查詢刑案人犯在監所最新資料報表、臺
    灣高等法院被告前案紀錄表各1件附卷可佐。依此，足徵被
    告上開自白確與事實相符，其於觀察、勒戒執行完畢釋放後
    ，五年內再犯本案連續施用第二級毒品罪之事證已臻明確，
    其犯行堪予認定，應依法論科。
二、查安非他命為毒品危害防制條例第2條第2項第2款所規定之
    第二級毒品，不得擅自施用，故核被告施用安非他命之行為
    ，係犯毒品危害防制條例第10條第2項之施用第二級毒品罪
    。其多次施用行為前後持有第二級毒品安非他命之低度行為
    ，分別為其施用之高度行為所吸收，均不另論罪。另被告多
    次施用第二級毒品安非他命之行為，均時間緊接，方法相同
    ，觸犯構成要件相同之罪名，顯係基於概括犯意反覆為之，
    應依連續犯之規定論以一罪，並依法加重其刑。又被告前因
    違反毒品危害防制條例案件，經本院以92年度易字第55號判
    決判處有期徒刑4月，如易科罰金，以300元折算1日確定，
    甫於93年8月12日縮刑期滿而執行完畢之事實，有卷附之上
    開判決書及臺灣高等法院被告前案紀錄表各1件可資參照，
    其於有期徒刑之執行完畢後，五年以內再犯有期徒刑以上之
    本罪，為累犯，應依法遞加重其刑。爰審酌被告之素行、智
    識程度；犯罪之動機、目的、手段；前已因施用毒品之犯行
    ，經觀察勒戒及執行徒刑完畢，仍不知悔改，復繼續沾染毒
    品惡習，其施用毒品行為對於自身及社會所造成之危害程度
    非輕；施用第二級毒品之犯罪態樣及施用之次數、頻率；犯
    後已坦承犯行，態度尚佳等一切情狀，量處如主文所示之刑
    ，並諭知易科罰金之折算標準，以示警懲。至於扣案之鋁箔
    紙4張，乃係將一般可供作烹飪或其他用途使用之鋁箔紙予
    以代用為施用毒品工具，並非所謂之「專供施用毒品器具」
    （按專供施用毒品器具，係指器具本身性質上『專』供為施
    用毒品之用者為限，若通常可以供他項用途之器具，以之代
    用，或將本供為他用途之器具拼湊後，以供施用，均非屬之
    。），故公訴人認為應依毒品危害防制條例第18條第1項前
    段之規定沒收銷燬前揭鋁箔紙，於法自有未洽。惟扣案之鋁
    箔紙4張，均為被告所有，且為供犯本罪所用之物等情，已
    據被告於本院審理時供承明確，自均應依刑法第38條第1項
    第2款規定，宣告沒收之。
據上論斷，應依刑事訴訟法第273條之1第1項、第299條第1項前
段，毒品危害防制條例第10條第2項，刑法第11條前段、第56條
、第47條、第41條第1項前段、第38條第1項第2款，罰金罰鍰提
高標準條例第2條，判決如主文。
本案經檢察官陳嘉瑜到庭執行職務。
中　　華　　民　　國　　94　　年　　11　　月　　4　　日
                  臺灣宜蘭地方法院刑事第四庭
                      法  官  劉 家 祥
以上正本證明與原本無異。
如不服本判決，應於判決送達後10日內，向本院提出上訴狀（應
附繕本）。
                      書記官  邱 淑 秋
中　　華　　民　　國　　94　　年　　11　　月　　8 　 日
附錄本案附錄本案論罪科刑法條全文：
毒品危害防制條例第10條第2項
施用第二級毒品者，處 3 年以下有期徒刑。
